臺灣雲林地方法院民事簡易判決
111年度簡字第1號
原      告  沈○越（姓名年籍詳卷）
            沈○築（姓名年籍詳卷）
共      同
法定代理人  沈○岡（姓名年籍詳卷）
兼  共  同
法定代理人  温○詒（姓名年籍詳卷）
被      告  張瑞平  

訴訟代理人  蕭凱源  
被      告  顏嘉良  
訴訟代理人  蘇嘉維  
上列當事人間請求損害賠償事件，由本院刑事法庭裁定移送前來
（110年度交附民字第163號），本院於民國111 年3 月29日言詞
辯論終結，判決如下：
    主      文
被告應連帶給付原告温○詒新台幣伍萬捌仟貳佰捌拾柒元、沈○越
新台幣參萬零伍佰元、沈○築新台幣貳萬零伍佰參拾元，及均自
民國一百一十年十月二日起至清償日止，按週年利率百分之五計
算之利息。
原告其餘之訴均駁回。
訴訟費用由被告連帶負擔十分一，餘由原告負擔。
本判決原告勝訴部分得假執行; 但被告得為原告温○詒供擔保新
台幣伍萬捌仟貳佰捌拾柒元、沈○越新台幣參萬零伍佰元、沈○築
新台幣貳萬零伍佰參拾元，而免為假執行。
原告其餘假執行之聲請均駁回。
    事實及理由
一、原告主張：
  ㈠於民國109年7月6日下午9時12分許，被告張瑞平駕駛車牌號
    碼000-00號營業貨運曳引車、顏嘉良駕駛車號000-0000號自
    用小客車，分別沿雲林縣○○○道○號高速公路外側及中間車道
    ，由北往南方向行駛，行經該道路247.2公里處，原應注意
    汽車變換車道時，應先顯示方向燈並保持安全距離及間隔，
    及注意車前狀況並隨時採取必要安全措施，而當時天候晴、
    夜間、柏油路面、乾燥、無缺陷及障礙物、視距良好，並無
    不能注意之情事，竟被告張瑞平由外側車道變換到中間車道
    時，疏未注意前揭事項，致被告顏嘉良閃避不及，亦未注意
    前揭事項，而迅速變換切入內側車道閃避時，致擦撞適在上
    址公路內側車道由北往南方向行駛，由原告温○詒所駕駛、
    內搭載兒子沈○越(105年9月生)及沈○築(107年1月生)之車號
    000-0000號自用小客車，該二小客車並因而失控往中間車道
    偏移碰撞被告張瑞平所駕上開營業貨運曳引車而肇事（下稱
    本件車禍），致原告温○詒受有肢體擦挫傷、左頸扭傷等傷
    害；沈○築受有鼻及額頭挫傷、腹部鈍傷等傷害；沈○越受有
    下腹壁擦傷之傷害，原告三人因而受有醫療費用共新台幣（
    下同）3,050元、原告温○詒受有109年7月6日至11
　　0年4月29日共約10個月娃娃車及來回娘家的車資100,335元
    （計算式:31,535+28,800+40,000=100,335）、汽車拖吊費
    用1萬元、滯留金14,000元，温○詒109年7月至110年9月共15
    個月、每月薪資65,500元共982,500元之薪資損害，及慰撫
    金原告温○詒、沈○越各30萬元、沈○築10萬元，共合計2,226
    ,835元之損害。應由被告二人連帶負損害賠償責任，爰依共
    同侵權行為之法律規定，請求被告如數連帶賠償等語
　　。
  ㈡並聲明：被告應連帶給付原告2,226,835元，及自起訴狀繕本
    送達翌日起至清償日止，按週年利率百分之五計算之利息
　　；願供擔保請准宣告假執行。
二、被告之答辯:
  ㈠對於兩造有發生本件車禍及原告所提出醫療單據及金額不爭
    執。但原告温○詒的憂鬱症、所提出之車資費用等其他請求
    部分，與本件車禍應無因果關係等語。
  ㈡並聲明:原告之訴駁回，訴訟費用由原告負擔;如受不利判決
　　，願供擔保免為假執行。
三、兩造不爭執及爭執事項:
  ㈠不爭執事項:
　⒈本件車禍之發生。
　⒉本院110年度交易字第300號過失傷害案件（下稱本件刑事）
    所附卷證。
　㈡爭執事項:
　　原告等人因本件車禍所受之損害?　　　　　
四、本院之判斷:
  ㈠查被告二人駕車不慎發生本件車禍，致原告温○詒受有肢體擦
    挫傷、左頸扭傷等傷害;沈○築受有鼻及額頭挫傷、腹部鈍傷
    等傷害；沈○越受有下腹壁擦傷之傷害等情，為兩造所不爭
    執，並有兩造於本件刑事偵審中之陳述筆錄、國道公路警察
    局第四公路警察大隊斗南分隊道路交通事故當事人登記聯單
    、肇事人自首情形紀錄表、國道公路警察局道路交通事故現
    場圖、調查報告表㈠㈡、初步分析研判表、原告三人之診斷證
    明書、交通部公路總局嘉義區監理所嘉雲區車輛行車事故鑑
    定會110年3月17日鑑定意見書、行車紀錄器錄影畫面翻拍照
    片、現場及車損照片、內政部警政署國道公路警察局舉發違
    反道路交通管理事件通知單、牌照號碼193-W9號營業貨運曳
    引車行車執照、牌照號碼ARD-3283號自用小客車行車執照及
    行車紀錄器影像光碟等附本件刑事偵審卷宗可按，足信屬實
    。
  ㈡按因故意或過失，不法侵害他人之權利者，負損害賠償責任
　　。數人共同不法侵害他人之權利者，連帶負損害賠償責任。
    不能知其中孰為加害人者亦同。不法侵害他人之身體或健康
    者，對於被害人因此喪失或減少勞動能力或增加生活上之需
    要時，應負損害賠償責任。不法侵害他人之身體、健康、名
    譽、自由、信用、隱私、貞操，或不法侵害其他人格法益而
    情節重大者，被害人雖非財產上之損害，亦得請求賠償相當
    之金額，民法第184條第1項前段、民法第185條第1項、第19
　　3條第1項及第195條第1項前段分別定有明文。被告二人既因
    駕車過失致發生本件車禍，並使原告三人受有前揭之傷害，
    自屬共同不法侵害原告三人之身體、健康之權利。因此，原
    告本於上開侵權行為法之規定，請求被告連帶負損害賠償責
    任，為有理由，應予准許。
　㈢唯按負損害賠償責任者，除法律另有規定或契約另有訂定外
　　，應回復他方損害發生前之原狀。第一項情形，債權人得請
    求支付回復原狀所必要之費用，以代回復原狀，同法第213 
    條第1 、3 項亦有明文規定。即損害賠償，以請求支付回復
    原狀所必要之費用，以代回復原狀者，應以必要費用為限。
    茲依上開規定，逐項審酌原告三人所請求之各項金額有無理
    由如下:
　⒈醫療費用部分:
　　查原告温○詒、沈○越及沈○築三人因本件車禍分別受有醫療
    費2,020元、500元及530元等情，有原告提出之診斷證明書
    及醫療費用收據等影本在卷可證（本院卷第103-111頁）
　　，且為被告所不爭執，足信屬實。故原告三人請求被告連帶
    賠償上開醫療費用之損失，於法有據。
  ⒉增加生活上之需要部分:
　　原告主張原告温○詒所駕車輛因本件車禍毀損，已無維修價
    值而報廢，而沈○越及沈○築二人目前就讀幼稚園，已無車輛
    接送，因而需支出娃娃車之費用，並與原告温○詒回娘家等
    共10個月之交通費用合計100,335元（計算式:31,535+28,
　　800+40,000=100,335）之損失等情，固據原告提出台灣大車
    隊服務紀錄、和雲iRent自助租車電子發票及台灣高鐵電子
    車票證明共93張為證（本院卷第113-299頁）。然為被告所
    否認，並辯稱與本件車禍無相當因果關係等語。查，依原告
    所提出上開乘車紀錄所載，多係在台中地區所生之車資，只
    有少數是在高雄地區之乘車支出，高鐵車資則是台中與左營
    間之搭乘費用，核與原告所主張原告沈○越及沈○築二人家在
    高雄，並就讀鳳山區之幼稚園所搭乘娃娃車之費用不符;且
    原告既自陳温○詒所駕車輛已因本件車禍毀損而報廢，則至
    多於本件車禍發生日（109年7月6日）後四個月內（即109年
    11月6日），應即可覓妥替代之交通工具。依此核計，原告
    因本件車禍所增加車費支出之生活上需要為6,267元。原告
    超過上開部分之請求，應屬無據。
  ⒊財物損失部分:
　　原告主張其因本件車禍支出拖吊費用1萬元及滯留金14,000
    元之損害等語。惟未據原告提出任何證據以供證明屬實;且
    本件車禍發生時，原告温○詒所駕上開車輛為沈○岡所有，且
    本件請求並未包括該車輛之損害等情，業據沈○岡到庭陳述
    明確（本院卷第92頁），並有原告温○詒之警詢筆錄附本件
    刑事偵查卷可參，則縱認有上開費用之支出，亦無證據足以
    證明係原告所受之損害。況所謂之滯留金14,000元，亦應與
    本件車禍無相當之因果關係，故原告此部分請求，尚無可採
    。
　⒋薪資損失部分:
　　原告温○詒主張其車禍前半年每月平均薪資為65,500元，因
    本件車禍受有至110年9月共15個月之薪資損失共982,500元
    （計算式:65,500x15=982,500）等語，固據其提出其有憂鬱
    症之診斷明書及薪資表影本一紙為證（本院卷第95-97頁）
　　。然被告否認與本件車禍有相當之因果關係。而原告未提出
    其罹患憂鬱症與本件車禍有相當因果關係之證據供本院參酌
　　，已無可採。再者，原告亦到庭自陳其因本件車禍導致對開
    車產生恐懼，不敢再開車、騎車等語（本院卷第92頁）。則
    縱認屬實，亦非無法工作，而其上開所請求之交通費用損失
　　，已審酌如上。故其請求上開薪資損失，為無理由。
  ⒌精神慰撫金部分:
　　原告温○詒、沈○越請求各30萬元、沈○築10萬元之非財產上
    之損害賠償等語。查一般人之身體受傷害，均會產生精神上
    之痛苦。因此，原告主張其因本件車禍受傷受有非財產上損
    害，雖足以採信。然審酌原告三人因本件車禍所受之上開傷
    害輕微，與被告二人因駕車不慎致在高危險之高速公路上發
    生本件車禍之過失情節，及兩造有如卷附稅務電子閘門所得
    調件明細表所示之社會經濟、身份、地位等一切情狀，認原
    告温○詒、沈○越及沈○築各得請求之精神慰撫金應以5萬元、
    3萬元及2萬元為相當，其等超過上開部分之請求，應屬無據
    。
  ㈣因此，原告温○詒、沈○越及沈○築各得請求被告連帶賠償之損
    害為58,287元（計算式:2,020+6,267+50,000=58,287）
　　、30,500元（計算式:500+30,000=30,500）及20,530元（計
    算式:530+20,000=20,530），原告超過部分之請求，均無理
    由。
  ㈤末按負損害賠償責任者，因回復原狀而應給付金錢者，自損
    害發生時起，加給利息。應付利息之債務，其利率未經約定
　　，亦無法律可據者，週年利率為百分之五，民法第213 條第
    2項及第203 條分別定有明文。因此，原告就被告應給付之
    金額，請求自起訴狀繕本送達翌日即110 年10月2日起至清
    償日止，按週年利率百分之五計算之利息，於法有據。
  ㈥從而，原告等人依侵權行為法之規定，請求被告連帶給付原
    告温○詒58,287元、沈○越30,500元及沈○築20,530元，及均
    自110 年10月2日起至清償日止，按週年利率百分之五計算
    之利息部分，為有理由，應予准許。原告超過上開範圍之請
    求，均無理由，應予駁回。
五、兩造均陳明願供擔保請准宣告假執行及免為假執行。然本判
    決所命被告給付之金額未逾50萬元，應依民事訴訟法第389 
    條第1 項第5 款規定，依職權宣告假執行。並依同法第392 
    條第2 項規定，准被告得預供擔保，而免為假執行。至於原
    告敗訴部分，其假執行之聲請，因訴之駁回而失所附麗，應
    予駁回。
六、結論：本件原告之訴為一部有理由，一部無理由，爰判決如
    主文。
中　　華　　民　　國　 111　　年　　4　　月　　12 　　日
                      簡易庭  法  官  黃一馨
以上為正本，係照原本作成。
如對本判決上訴，須於判決送達後20日內向本院提出上訴狀。
如委任律師提起上訴者，應一併繳納上訴審裁判費。
中　　華　　民　　國　　111 　年　　4 　　月　　12　　日
                                書記官　鄭夙惠